臺灣雲林地方法院刑事判決　　　　　　　100年度易字第649號
公　訴　人　臺灣雲林地方法院檢察署檢察官
被　　　告　陳雅玲
上列被告因違反毒品危害防制條例案件，經檢察官提起公訴（10
0 年度毒偵字第1297號），被告於準備程序中對被訴之事實為有
罪之陳述，經法官告知簡式審判程序意旨，並聽取當事人之意見
後，經本院合議庭裁定由受命法官獨任行簡式審判程序，判決如
下：
    主    文
陳雅玲施用第二級毒品，累犯，處有期徒刑柒月。
    事實及理由
一、犯罪事實：
    陳雅玲前於民國87年間，因施用毒品案件，經觀察、勒戒後
    ，認有繼續施用毒品之傾向，續施以強制戒治，於89年12月
    18日予以釋放，並由臺灣雲林地方法院檢察署檢察官以89年
    度戒毒偵字第203 號為不起訴處分確定。復於91年間，因施
    用毒品案件，經施以強制戒治，於92年2 月19日予以釋放，
    並經臺灣南投地方法院以91年度投刑簡字第289 號判決處有
    期徒刑5 月確定。再於97年間，因詐欺、3 次施用毒品案件
    ，經臺灣雲林地方法院分別以97年度六簡字第213 號、97年
    度易字第620 號、97年度易字第919 號、98年度易字第39號
    判決各處有期徒刑4 月、8 月、4 月、4 月，前2 案定應執
    行刑為有期徒刑11月，後2 案定應執行刑為有期徒刑7 月，
    接續執行至99年4 月27日執行完畢。詎仍不知悔改，基於施
    用第二級毒品之犯意，於100 年7 月14日中午12時許，在雲
    林縣斗六市鎮○路320 巷16號，以將甲基安非他命置於玻璃
    球內點火燒烤後吸食其煙之方式，施用第二級毒品甲基安非
    他命。嗣於100 年7 月15日9 時20分許，為警採其尿液送驗
    結果呈甲基安非他命陽性反應而查獲。
二、認定犯罪事實所憑之證據及理由
(一)、本案被告陳雅玲所犯之罪，係死刑、無期徒刑、最輕本刑為
    3 年以上有期徒刑以外之罪，其於準備程序就前揭被訴事實
    為有罪之陳述，經受命法官告知簡式審判程序之旨，並聽取
    其與公訴人之意見後，本院合議庭裁定，依刑事訴訟法第27
    3 條之1 規定，由受命法官獨任進行簡式審判程序，是本案
    之證據調查，依刑事訴訟法第273 條之2 規定，不受同法第
    159 條第1 項、第161 條之2 、第161 條之3 、第163 條之
    1 及第164 條至第170 條規定之限制，合先敘明。
(二)、被告對上開犯罪事實，業於本院審理中坦承不諱，並有尿液
    檢體採集送驗紀錄表、詮昕科技股份有限公司濫用藥物尿液
    檢驗報告、臺灣雲林地方法院檢察署刑案資料查註紀錄表及
    全國施用毒品案件紀錄表在卷可稽。是以被告任意性之自白
    與事實相合，應可採信。本案事證明確，被告犯行洵堪認定
    ，應依法論科。
三、論罪科刑之理由
(一)、核被告所為，係犯毒品危害防制條例第10條第2 項之施用第
    二級毒品罪。被告因施用甲基安非他命而持有甲基安非他命
    之低度行為，應為施用之高度行為所吸收，不另論罪。被告
    前受有期徒刑執行完畢，此有臺灣高等法院被告前案紀錄表
    在卷可按，其受有期徒刑之執行完畢5 年內故意再犯本件有
    期徒刑以上之罪，為累犯，應依刑法第47條第1 項規定，加
    重其刑。
(二)、爰審酌：被告自承早於國中時期即有沾染毒品惡習，斯時只
    是出於好奇，未料毒癮越陷越深，迄今已10多年有餘，被告
    表示並非不想戒除毒癮，但在過程中常常少了家人支持而功
    虧一簣，然本院質之其中原委，被告承稱：我也有沒施用的
    時候，我爸卻一直說我有用藥，他不信任我，我知道我爸疼
    我，但是他都不是用鼓勵，他都用反話激我，我就賭氣吸給
    他看等語（見本院卷第25頁反面），然被告應深切自我反省
    ，必係自己多次無法戒除毒癮，自己所作所為令家人灰心沮
    喪，其父親才會反唇相譏，實則被告之父對被告仍有深切關
    愛，否則大可放任被告自生自滅，無須心中掛懷，被告應予
    以體會，而非一味抱怨、自艾自憐。佐以被告陳稱自921 後
    即離家獨自生活，進監所不敢給家人知道，我爸愛面子，我
    都會回去從家裡經過，偷看一下家人，除非我覺得自己能好
    好生活，讓他放心才回去等語在卷（見本院卷第26頁正反面
    ），是以被告心中存有改過遷善之心，對其父親有一定虧欠
    ，更希冀能好好自立於社會上，不要使其父親擔憂，此等心
    意堪能驅使被告重新向上，以被告年紀方30歲，戒除毒癮後
    仍有大好前程可以期待，被告此次進出監所，本院希冀是其
    人生中最後一次的遭遇。另被告甫於99年4 月27日執行完畢
    出監，卻在短短一年之間，有數次被查獲施用二級毒品之紀
    錄（見本院卷第11頁），由此可見被告自身對於毒品之依賴
    甚深，亦只有透過隔絕社會一段期間，藉由矯治機構之幫助
    ，才能遠離毒品之惡，衡以被告施用毒品之金錢來源，是靠
    自身工作所得換取，並非依賴其他惡性重大之竊盜、搶奪等
    犯行營取，及其他一切情狀，量處如主文所示之刑。
四、應適用之法律
(一)、刑事訴訟法第273 條之1 第1 項、第299 條第1 項前段。
(二)、毒品危害防制條例第10條第2 項。
(三)、刑法第11條前段、第47條第1項。
本案經檢察官楊順淑到庭執行職務。
中    華    民    國  100     年    11    月    18    日
                  刑事第七庭  法  官  王子榮
以上正本證明與原本無異。
如不服本判決應於收受送達後10日內向本院提出上訴書狀，並應
敘述具體理由；其未敘述上訴理由者，應於上訴期間屆滿後20日
內向本院補提理由書（均須按他造當事人之人數附繕本）「切勿
逕送上級法院」。
                              書記官  陳俊偉
中    華    民    國   100    年    11    月    18    日
附錄本判決論罪科刑法條全文：
毒品危害防制條例第10條第2項
施用第二級毒品者，處 3 年以下有期徒刑。